vi: Loại điều khiển lực căng Lazy kate: Phanh ma sát điều chỉnh được (núm vặn); Sức căng dây chằng / gioăng O-ring; Đai phanh (dây đeo); Sức căng từ tính; Không có (quay tự do); Sức căng lò xo; Khác
da: Typen af spændingskontrol på en lazy kate: Justerbar friktionsbremse (knap); Bånd- / O-ring-spænding; Bremsebånd (strop); Magnetisk spænding; Ingen (frit roterende); Fjederbelastet spænding; Andet
cs: Typ regulace napětí Lazy Kate: Nastavitelná třecí brzda (knoflík); Tah pomocí pásku / O-kroužku; Brzdný pásek; Magnetický tah; Žádné (volné otáčení); Odpružený tah; Jiné
fr: Mode de réglage de la tension du cantre: Frein à friction réglable (molette); Tension par bande/joint torique; Bande de freinage (sangle); Tension magnétique; Aucun (rotation libre); Tension à ressort; Autre
zh-TW: 線軸架張力控制類型: 可調式摩擦制動器 (旋鈕); 綁帶 / O 型環張力; 制動帶 (綁帶); 磁性張力; 無 (自由旋轉); 彈簧張力; 其他
zh-CN: 懒人绕线张力控制类型: 可调摩擦制动器（旋钮）; 束带/O 型圈张力; 制动带（绑带）; 磁性张力; 无（自由旋转）; 弹簧张力; 其他
lt-LT: „Lazy kate“ įtempimo valdymo tipas: Reguliuojamas frikcinis stabdys (rankenėlė); Juostos / O žiedo tempimas; Stabdymo juosta (dirželis); Magnetinis tempimas; Nėra (laisvo sukimosi); Spyruoklinis tempimas; Kita
fi: Rullatelineen kireyden säätötyyppi: Säädettävä kitkajarru (nuppi); Hihna- / O-rengaskiristys; Jarruhihna; Magneettikiristys; Ei mitään (vapaasti pyörivä); Jousikiristys; Muu
it: Tipo di controllo della tensione del lazy kate: Freno ad attrito regolabile (manopola); Tensione a nastro/guarnizione O-ring; Fascia frenante (cinturino); Tensione magnetica; Nessuna (rotazione libera); Tensione a molla; Altro
nl: Lazy kate spanningsregeling type: Verstelbare wrijvingsrem (knop); Band-/O-ringspanning; Remband (riempje); Magnetische spanning; Geen (vrijdraaiend); Veerspanning; Overig
ja: レイジーケイトテンションコントロールタイプ: 調整可能なフリクションブレーキ (ノブ); バンド / Oリングテンション; ブレーキバンド (ストラップ); 磁気テンション; なし (フリースピニング); スプリングロードテンション; その他
hr-HR: Vrsta kontrole napetosti Lazy Kate: Podesiva frikcijska kočnica (kotačić); Zatezanje trakom / O-prstenom; Kočiona traka (remen); Magnetsko zatezanje; Bez zatezanja (slobodna rotacija); Zatezanje oprugom; Ostalo
bg-BG: Тип контрол на напрежението на lazy kate-а: Регулируема фрикционна спирачка (копче); Обтягане с лента / О-пръстен; Спирачна лента (ремък); Магнитно обтягане; Няма (свободно въртене); Пружинно обтягане; Друг
el: Έλεγχος τάσης χαλαρού ιμάντα (Lazy kain tension control type): Ρυθμιζόμενο φρένο τριβής (διακόπτης); Τάνυση με ιμάντα / O-ring; Ιμάντας φρένου; Μαγνητική τάνυση; Καμία (ελεύθερη περιστροφή); Τάνυση με ελατήριο; Άλλο
nb: Type spenningsjustering for lazy kate: Justerbar friksjonsbrems (knott); Bånd- / O-ring-stramming; Bremsebånd (stropp); Magnetisk stramming; Ingen (frittspinnende); Fjærbelastet stramming; Annet
es: Tipo de control de tensión del soporte para bobinas (lazy kate): Freno de fricción ajustable (perilla); Tensión de banda/junta tórica; Banda de freno (correa); Tensión magnética; Ninguno (giro libre); Tensión con resorte; Otro
sl-SI: Vrsta nadzora napetosti naprave »lazy kate«: Prilagodljiva torna zavora (gumb); Napenjanje s trakom/O-obročkom; Zavorni trak (jermen); Magnetno napenjanje; Brez (prosto vrtenje); Vzmetno napenjanje; Drugo
th: ระบบควบคุมแรงตึงด้าย Lazy Kate: เบรกแรงเสียดทานแบบปรับได้ (ลูกบิด); การปรับความตึงด้วยสาย / โอริง; สายเบรก (สายรัด); การปรับความตึงด้วยแม่เหล็ก; ไม่มี (หมุนอิสระ); การปรับความตึงด้วยสปริง; อื่นๆ
ru: Тип регулировки натяжения lazy kate: Регулируемый фрикционный тормоз (ручка); Натяжение ленты / уплотнительного кольца; Тормозная лента (ремешок); Магнитное натяжение; Нет (свободное вращение); Пружинное натяжение; Другое
de: Typ der Spannungsregelung der Lazy Kate: Einstellbare Reibungsbremse (Drehknopf); Band- / O-Ring-Spannung; Bremsband (Gurt); Magnetische Spannung; Keine (frei drehend); Federbelastete Spannung; Sonstige
ro-RO: Tipul de control al tensiunii pentru suportul de bobine (lazy kate): Frână de fricțiune reglabilă (buton); Tensiune cu bandă / inel O; Bandă de frânare (curea); Tensiune magnetică; Fără (rotire liberă); Tensiune cu arc; Altele
ko: 레이지 케이트 장력 제어 유형: 조절식 마찰 브레이크(노브); 밴드/O링 장력; 브레이크 밴드(스트랩); 자석 장력; 없음(자유 회전); 스프링 장력; 기타
sk-SK: Typ regulácie napnutia napínacieho stojana: Nastaviteľná trecia brzda (gombík); Napínanie pásom/O-krúžkom; Brzdový pás (remienok); Magnetické napínanie; Žiadne (voľné otáčanie); Pružinové napínanie; Iné
pl: Typ kontroli napięcia lazy kate: Regulowany hamulec cierny (pokrętło); Naciąg taśmowy / O-ring; Taśma hamulcowa (pasek); Naciąg magnetyczny; Brak (swobodny obrót); Naciąg sprężynowy; Inne
en: Lazy kate tension control type: Adjustable friction brake (knob); Band / O-ring tension; Brake band (strap); Magnetic tension; None (free-spinning); Spring-loaded tension; Other
tr: İplik sehpası gerilim kontrol türü: Ayarlanabilir sürtünme freni (düğme); Bant / O-ring gerginliği; Fren bandı (kayış); Manyetik gerginlik; Yok (serbest dönüş); Yaylı gerginlik; Diğer
pt-PT: Tipo de controlo de tensão Lazy Kate: Travão de fricção ajustável (botão rotativo); Tensão por elástico/O-ring; Cinta de travão (correia); Tensão magnética; Nenhuma (rotação livre); Tensão com mola; Outro
pt-BR: Lazy kate tipo de controle de tensão: Freio de fricção ajustável (botão giratório); Tensão de banda / O-ring; Banda de freio (tira); Tensão magnética; Nenhum (giro livre); Tensão com mola; Outro
sv: Typ av spänningskontroll för lazy kate: Justerbar friktionsbroms (vred); Band-/O-ringsspänning; Bromsband (rem); Magnetisk spänning; Ingen (snurrar fritt); Fjäderbelastad spänning; Övrigt
hu: Lazy kate feszítésszabályozási típusa: Állítható súrlódófék (gombos); Szalagos / O-gyűrűs feszítő; Fékszalag (pántos); Mágneses feszítő; Nincs (szabadon forgó); Rugós feszítő; Egyéb